臺灣臺北地方法院刑事判決　　　　　　100年度審易字第229號
公　訴　人　臺灣臺北地方法院檢察署檢察官
被　　　告　陳盈升
　　　　　　詹家丞
上列被告等因賭博案件，經檢察官提起公訴（100年度偵字第115
53號），被告等均為有罪之陳述，本院裁定改以簡式審判程序審
理，判決如下：
    主      文
陳盈升共同犯圖利聚眾賭博罪，累犯，處有期徒刑陸月，如易科
罰金，以新臺幣壹仟元折算壹日；又犯幫助圖利聚眾賭博罪，累
犯，處有期徒刑肆月，如易科罰金，以新臺幣壹仟元折算壹日。
應執行有期徒刑捌月，如易科罰金，以新臺幣壹仟元折算壹日。
詹家丞犯幫助圖利聚眾賭博罪，處有期徒刑參月，如易科罰金，
以新臺幣壹仟元折算壹日。
    事實及理由
一、本案之犯罪事實及證據，除犯罪事實欄第一項補充「陳盈升
    前因傷害案，經臺灣士林地方法院以91年度簡字第515 號判
    決處有期徒刑3月確定，並於民國91年10月31 日易科罰金執
    行完畢」、第一項第2行「自96年間之某日起至98 年間之某
    時」應補充更正為「自96年3月間之某日起至98年12 月底之
    某時」；證據部分補充：「被告陳盈升、詹家丞於本院審理
    時之自白」外，餘均引用如附件檢察官起訴書之記載。
二、本案被告陳盈升、詹家丞所犯賭博罪，非為死刑、無期徒刑
    、最輕本刑為3 年以上有期徒刑之罪，或高等法院管轄第一
    審案件，且被告等於本院審理中，先就被訴事實為有罪之陳
    述，於經告知被告等簡式審判程序之旨，並聽取當事人之意
    見後，由本院裁定適用簡式審判程序。
三、核被告陳盈升就起訴書犯罪事實一部分所為，係犯刑法第26
    6條第1 項前段之賭博罪、同法第268條前段之意圖營利供給
    賭博場所罪，及同法條後段之意圖營利聚眾賭博罪。被告陳
    盈升與真實姓名年籍不詳自稱「和綺」之成年女子就起訴書
    犯罪事實一部分之犯行有犯意聯絡及行為分擔，為共同正犯
    。又按刑法上之幫助犯，係對於犯罪與正犯有共同之認識，
    而以幫助之意思，對於正犯資以助力，而未參與實施犯罪之
    行為者而言（最高法院75年度台上字第1509號、88年度台上
    字第1270號判決意旨參照），是以如未參與實施犯罪構成要
    件之行為，且係出於幫助之意思提供助力，即屬幫助犯。查
    被告陳盈升就起訴書犯罪事實二部分，及被告詹家丞所為，
    均係犯刑法第30條第1項前段、第266條第1 項前段之幫助賭
    博罪，及同法第30條第1項前段、第268條前段之幫助意圖營
    利供給賭博場所罪，及同法條後段之幫助意圖營利聚眾賭博
    罪。被告陳盈升就犯罪事實二部分之犯行及被告詹家丞所為
    幫助他人犯罪，衡諸渠等犯罪情節，依刑法第30條第2 項規
    定，均按正犯之刑減輕之。又被告陳盈升有前開論罪科刑執
    行完畢之事實，有臺灣高等法院被告前案紀錄表1 紙在卷可
    稽，其於5 年內故意再犯本案有期徒刑以上之罪，為累犯，
    應依刑法第47條第1 項規定加重其刑，並就被告陳盈升犯罪
    事實二所載犯行部分依法先加後減之。被告陳盈升與真實姓
    名年籍不詳自稱「和綺」之成年女子自96年3 月間之某日起
    至98年12月底之某時止所為如犯罪事實一部分所載犯行，係
    先後多次賭博、意圖營利而供給賭博場所及聚眾賭博，此種
    犯罪形態，本質上乃具有反覆實施之特質，客觀上具有相當
    時間之緊密、連續性及可確定性，且依社會通念，該等行為
    本即具有預定數個同種類之行為反覆實行之性質，屬法律上
    之集合犯，應各論以一罪，公訴意旨認屬實質上一罪之接續
    犯關係，應予更正。又按意圖營利，提供公眾得自由出入之
    場所，聚集不特定之多數人，與之對賭財物之行為，乃係基
    於一個賭博之決意，發為一個賭博之行為，雖有觸犯刑法第
    266條第1項前段之普通賭博罪、同法第268 條之圖利供給賭
    博場所罪與圖利聚眾賭博罪，然其行為既僅有一個，自應依
    同法第55條想像競合犯規定從一重以圖利聚眾賭博罪處斷，
    方屬確當（最高法院96年度台非字第18號、79年度台非字第
    201、206號、80年度台非字第178 號判決意旨參照）。被告
    陳盈升犯罪事實一所載犯行，係以一行為同時觸犯上開3 罪
    ，為想像競合犯，應依刑法第55條之規定，從一情節較重之
    意圖營利聚眾賭博罪處斷。至被告陳盈升犯罪事實二所載犯
    行，及被告詹家丞之犯行，各係以一行為同時幫助犯刑法第
    266條第1項前段賭博罪、同法第268 條圖利供給賭博場所罪
    、圖利聚眾賭博罪，為想像競合犯，應各依刑法第55條規定
    從一重之幫助圖利聚眾賭博罪論處。爰審酌被告等之素行，
    被告陳盈升之犯罪動機、目的係因貪圖不法利益，而被告陳
    盈升、詹家丞幫助他人從事賭博犯行，助長社會投機風氣、
    僥倖心理，危害社會善良風俗，均非可取，兼衡被告等之生
    活狀況、智識程度，及犯後均能坦承犯行之態度，暨檢察官
    具體求刑等一切情狀，就被告陳盈升犯罪事實一、二所載犯
    行，分別量處如主文所示之刑，與諭知易科罰金之折算標準
    ，並定其應執行之刑，與諭知易科罰金之折算標準，及就被
    告詹家丞所載犯行，量處如主文所示之刑，與諭知易科罰金
    之折算標準，以資懲儆。
據上論斷，應依刑事訴訟法第273 條之1第1項、第299條第1項前
段、第310條之2、第454條第2項，刑法第28條、第30條第1 項前
段、第2項、第47條第1項、第266條第1項前段、第268 條、第55
條、第51條第5款、第41條第1項前段、第8項，刑法施行法第1條
之1，判決如主文。
本案經檢察官徐文豪到庭執行職務
中    華    民    國   100    年    10    月    13    日
                  刑事第二十庭    法  官  詹慶堂
以上正本證明與原本無異。
如不服本判決應於收受送達後10日內向本院提出上訴書狀，並應
敘述具體理由；其未敘述上訴理由者，應於上訴期間屆滿後20日
內向本院補提理由書（均須按他造當事人之人數附繕本）「切勿
逕送上級法院」。
                                  書記官  蔡易霖
中    華    民    國   100    年    10    月    13    日
刑法第266條
在公共場所或公眾得出入之場所賭博財物者，處1 千元以下罰金
。但以供人暫時娛樂之物為賭者，不在此限。
當場賭博之器具與在賭檯或兌換籌碼處之財物，不問屬於犯人與
否，沒收之。
刑法第268條
意圖營利，供給賭博場所或聚眾賭博者，處3 年以下有期徒刑，
得併科3千元以下罰金。